# 中标服务费

提问人：dichen1982 时间：2015-12-20 11:53:10
审计了一家公司，主要从事钢铁销售，中标服务费计入长期待摊费用，收入实现后按照销售量/合同总量的比例进行摊销，我觉得习惯上一般都是把中标费计入损益，这种情况第一次见，请教下大家，这家公司的处理方法合理吗？如果不合理，依据是什么？在线急等

回答人：chenyiwei
除了建造合同的大额“合同取得成本”可根据《企业会计准则解释第 1 号》第三条的规定进行待摊处理以外，其余合同的取得成本都应在发生时直接费用化处理。只有解释 1 号第三条对建造合同的取得成本的会计处理作出了特殊规定。

提问人：dichen1982 时间：2015-12-21 09:49:35
还有个疑问，这家企业钢铁就是供应给工程项目的，合同期限一般是工程的施工期限，中标服务费金额也较大大概20-30万，请问这种情况下在吗处理呢，进费用吗？

回答人：chenyiwei
因为这不是建造合同，所以“合同取得成本”只能在发生时费用化，计入销售费用。